【裁判字號】    98,上訴,1474
【裁判日期】    980526
【裁判案由】    毒品危害防制條例
【裁判全文】
臺灣高等法院刑事判決                98年度上訴字第1474號
上  訴  人
即  被  告  甲○○
上列上訴人即被告因違反毒品危害防制條例案件，不服臺灣新竹
地方法院98年度審訴字第60號，中華民國98年2月24日第一審判
決（起訴案號：臺灣新竹地方法院檢察署98年度毒偵字第1號）
，提起上訴，本院判決如下：
    主  文
上訴駁回。
    理  由
一、按「依本編（協商程序）所為之科刑判決，不得上訴。但有
    第455條之4第1項第1款、第2款、第4款、第6款、第7款所定
    情形之一，或協商判決違反同條第2項之規定者， 不在此限
    。」刑事訴訟法第455條之10第1項定有明文。次按「協商判
    決之上訴，除本編有特別規定外，準用第三編第一章及第二
    章之規定。」「第二審法院認上訴有不合法律上程式或法律
    上不應准許，或其上訴權已喪失之情形者，應以判決駁回之
    。」此觀刑事訴訟法第455條之11第1項、第367條前段至明
    。準此，協商程序所為之科刑判決，除有刑事訴訟法第455
    條之4第1項第1款：於法院協商訊問程序終結前，被告撤銷
    協商合意或檢察官撤回協商聲請者；第2款：被告協商之意
    思非出於自由意志者；第4款：被告所犯之罪非第455條之2
    第1項所定得以協商判決者；第6款：被告有其他較重之裁判
    上一罪之犯罪事實者；第7款：法院認應諭知免刑或免訴、
    不受理者情形之一，及違反同條第2項「法院應於協商合意
    範圍內為判決；法院為協商判決所科之刑，以宣告緩刑或二
    年以下有期徒刑、拘役或罰金為限」之規定者外，不得上訴
    。
二、上訴意旨略以：上訴人即被告甲○○認以原審對於施用第一
    級毒品罪處有期徒刑1年1月，及施用第二級毒品罪處有期徒
    刑9月，猶嫌過重。且在庭訊時，上訴人所陳述並非出於自
    由意志，爰請求上訴云云。
三、經查：本件被告甲○○所犯施用第一級毒品罪及施用第二級
    毒品罪，於原審法院民國98年2月17日準備程序時坦承不諱
    ，檢察官乃於同日聲請原審法院同意於審判外進行協商程序
    ，同日檢察官與被告達成合意，被告並表示同意檢察官之求
    刑刑度分別為: 施用第一級毒品罪，願受有期徒刑1年1月;
    施用第二級毒品罪，願受有期徒刑9月，合併應執行有期徒
    刑1年8月。復陳稱其係出於自由意志達成協商合意屬實。原
    審法院並依法當庭告知上訴人認罪之罪名，及「一、如適用
    協商程序判決，上訴人喪失受法院依通常程序公開審判、保
    持緘默、與證人對質或詰問證人之權利。二、法院如依協商
    程序合意而為判決時，除有刑事訴訟法第455條之4第1項第1
    款、第2款、第4款、第6款、第7款所定情形之一者，不得上
    訴」等旨，並經被告表示充分了解原審法院所告知之事項，
    均據被告於筆錄內簽名確認無訛。且法院所踐行之訴訟程序
    均依法律規定，本案尚有公設辯護人在場介入協商程序，已
    充分保護被告之權益。又經本院調取原審協商程序之開庭錄
    音記錄勘驗，本案承審法官及檢察官在開庭時語氣和緩，且
    採依問一答方式，被告亦就法官、檢察官之提問為說明，並
    無不清楚或不明白的回答，有本院98年5月18日準備程序勘
    驗原審法院協商程序筆錄可憑。是被告確實基於內心自由意
    思當庭表示同意認罪協商，至堪認定。原審法院依協商合意
    範圍內，判處被告如原判決主文所示之罪刑，核無違誤。上
    訴意旨核認不符合前揭得上訴之規定。從而，被告之上訴，
    為法律上不應准許，應予駁回，並不經言詞辯論為之。
四、據上論斷，應依刑事訴訟法第455條之11第1項、第367條前
    段、第372條，判決如主文。
中    華    民    國    98    年    5     月    26    日
            刑事第二十二庭審判長法  官  何菁莪
                                法  官  李麗珠
                                法  官  洪于智
以上正本證明與原本無異。
如不服本判決，應於收受送達後10日內向本院提出上訴書狀，其
未敘述上訴之理由者並得於提起上訴後10日內向本院補提理由書
（均須按他造當事人之人數附繕本）「切勿逕送上級法院」。
                                書記官 強梅芳
中    華    民    國    98    年    5     月    27    日


司法院資訊處製作；財團法人民間司法改革基金會備份。
